【裁判字號】    92,上訴,339
【裁判日期】    920319
【裁判案由】    違反毒品危害防制條例
【裁判全文】
臺灣高等法院高雄分院刑事判決                    九十二年度上訴字第三三九號
    上  訴  人
    即  被  告  甲○○
右上訴人因違反毒品危害防制條例案件，不服臺灣高雄地方法院九十一年度訴字第二
一二五號中華民國九十一年十二月三十一日第一審判決（起訴案號：臺灣高雄地方法
院檢察署九十一年度毒偵字第二九四五號），提起上訴（移
十二年度毒偵字第七○二號），本院判決如左：
      主  文
原判決撤銷。
甲○○連續施用第一級毒品，處有期徒刑捌月；又連續施用第二級毒品，處有期徒刑
伍月。應執行有期徒刑壹年。
      事  實
一、甲○○曾於民國八十七年間因違反肅清煙毒條例案件，經台灣高雄地方法院判處
    有期徒刑三年四月確定，並於九十年十二月二十八日縮短刑期假釋出獄，於九十
    一年十月三日執行完畢；另因施用毒品案件，經臺灣臺東地方法院以八十七年度
    毒聲字第二七四號裁定令入戒治處所施以強制戒治一年，並於八十八年十二月二
    十四日強制戒治期滿，經臺灣臺東地方法院檢察署檢察官於八十九年一月四日以
    八十九年度戒毒偵字第三號為不起訴處分確定在案。詎仍不知悔改，竟基於概括
    之犯意，自九十一年五月六日起，至九十一年十月三日止（不構成累犯），連續
    在高雄縣茄萣鄉○○村○○路○段三一九號、高雄縣茄萣鄉○○路○段五七號住
    處，以將第一級毒品海洛因摻入香煙內再點燃香煙吸食，或將之摻入注射針筒內
    ，再用以注射自己身體之方式，施用第一級毒品海洛因多次；又自九十一年五月
    六日起，至九十一年十月三日止（不構成累犯），連續在上開住處或高雄縣市不
    詳地點，以不詳之方法，施用第二級毒品安非他命多次。嗣於九十一年五月七日
    上午十時五十分許，經警持臺灣高雄地方法院檢察署檢察官核發之強制採驗尿液
    許可書，在高雄縣警察局岡山分局採尿送台灣檢驗科技股份有限公司檢驗後，呈
    嗎啡及甲基安非他命陽性反應，始查知上情。復於九十一年十月四日十三時二十
    分，在高雄縣茄萣鄉○○路○段濱海公園內為警再度查獲。
二、案經高雄縣警察局岡山分局移送臺灣高雄地方法院檢察署檢察官偵查起訴，並經
    高雄縣警察局湖內分局移送臺灣高雄地方法院檢察署檢察官轉送本院併辦審理。
      理  由
一、訊據上訴人即被告甲○○坦承有於右揭時、地施用第一級毒品海洛因及第二級毒
    品安非他命之事實不諱。且被告前後二次為警查獲時經採其尿液送驗結果，均呈
    甲基安非他命及嗎啡陽性反應，此有台灣檢驗科技股份有限公司九十一年五月十
    七日報告編號ＫＺ000000000000號濫用藥物尿液檢驗報告及列管毒
    品人口尿液檢體採集送驗紀錄表各一紙、高雄縣政府衛生局九十一煙檢字第一七
    八三號煙毒尿液檢驗成績書一份附卷可稽。又按甲基安非他命經口服投與後，約
    百分之七十於二十四小時內自尿液中排出，其尿液內甲基安非他命成分之檢出，
    與投與甲基安非他命份量、個人體質、檢測儀器之精密有關，通常採尿液是否呈
    陽性反應，應以投與後二十四小時所採為宜，此業經行政院衛生署藥物食品檢驗
    局以（八○）藥檢壹字第○四四九四二號函說明綦詳，再目前各醫院所檢驗尿液
    最精密之方法為ＧＣ─ＭＳ法即氣相層析質譜儀法，按尿液經檢驗呈陽性反應，
    不一定即可確認有吸用甲基安非他命或煙毒，應依其分析方法來判定，因有部分
    藥物之干擾，有些分析方法無法辨識，但尿液經氣體色層質譜法確認有甲基安非
    他命反應，即可確認有吸用安非他命，而台灣檢驗科技股份有限公司所採檢驗尿
    液之方式，係先經以酵素免疫分析法進行篩檢，再採用氣相層析質譜儀法進行確
    認，有上開檢驗成績書所載檢驗方法可稽，是被告甲○○之尿液，經台灣檢驗科
    技股份有限公司以氣相層析質譜儀法檢驗，既檢出有甲基安非他命陽性反應，足
    認被告確有施用第一級毒品海洛因及第二級毒品安非他命之犯行無誤。而被告前
    因施用毒品案件，經臺灣臺東地方法院以八十七年度毒聲字第二七四號裁定令入
    戒治處所施以強制戒治一年，並於八十八年十二月二十四日強制戒治期滿，經臺
    灣臺東地方法院檢察署檢察官於八十九年一月四日以八十九年度戒毒偵字第三號
    為不起訴處分確定，有該不起訴處分書一紙在卷足憑，其於強制戒治期滿為不起
    訴處分後，五年內再犯毒品危害防制條例第十條之罪，經原審法院以九十一年度
    毒聲字第三七三五號裁定令入戒治處所施以強制戒治一年，亦有原審法院九十一
    年度毒聲字第一六六○號強制戒治裁定書一紙附卷可憑，本件事證明確，被告犯
    行洵堪認定。
二、查海洛因、安非他命係毒品危害防制條例第二條第二項第一款及第二款所稱之第
    一級毒品及第二級毒品，核被告甲○○施用海洛因及安非他命之行為，係犯該條
    例第十條第一項、第二項之施用第一級毒品罪及施用第二級毒品罪。被告持有海
    洛因、安非他命後，進而施用，其持有之低度行為應為施用之高度行為所吸收，
    不另論罪。被告前後多次施用毒品海洛因及安非他命，均時間緊接，所犯罪名同
    一，顯係各基於概括之犯意反覆為之，應依連續犯之規定各論以一罪。公訴人雖
    僅就被告於九十一年五月七日或前二日內施用第一、二級毒品部分提起公訴，未
    就其餘部分（即併辦部分）起訴，因其餘部分與起訴部分有連續犯關係，為起訴
    部分效力所及，本院自得併予審理。又被告所犯上開二罪間，犯意各別，罪名互
    異，應予分論併罰。
三、原審據以論罪科刑，固非無見。惟原判決對於檢察官移送併辦部分部分，未及審
    酌，自有未洽。被告上訴意旨，請求就上開部分併案審理云云，指摘原判決不當
    ，為有理由，自應由本院將原判決撤銷改判，爰審酌被告素行不良，已有違反肅
    清煙毒條例之前科紀錄，且前曾因施用毒品，經強制戒治期滿由檢察官為不起訴
    處分確定後，仍不知悔改警惕，猶繼續施用毒品，本不宜寬貸，惟念其犯後坦承
    犯行，尚知悔悟，且施用毒品乃自戕行為，及對社會危害性等一切情狀，分別量
    處如主文第二項所示之刑，並定其應執行之刑。
據上論結，應依刑事訴訟法第三百六十九條第一項前段、第三百六十四條、第二百九
十九條第一項前段，毒品危害防制條例第十條第一項、第二項，刑法第十一條前段、
第五十一條第五款，判決如主文。
本案經檢察官王登榮到庭執行職務。
中      華      民      國      九十二      年    三      月    十九    日
                              臺灣高等法院高雄分院刑事第九庭
                                  審判長法官  張明松
                                        法官  張盛喜
                                        法官  任森銓
右正本證明與原本無異。
施用第一級毒品部分如不服本判決應於收受本判決後十日內向本院提出上訴書狀，其
未述上訴理由者，並得於提起上訴後十日內向本院補提理由書狀（均須按他造當事
人之人數附繕本)「切勿逕送上級法院」。
其餘部分不得上訴。
                                      書記官  施耀程
中    華    民    國     九十二     年       三       月     二十一     日
附錄：本案論罪科刑法條全文：
毒品危害防制條例第十條
施用第一級毒品者，處六月以上五年以下有期徒刑。
施用第二級毒品者，處三年以下有期徒刑。
                                                                        Ｆ


司法院資訊處製作；財團法人民間司法改革基金會備份。
